臺灣高等法院刑事判決　　　　　　 92年度上更(一)字第275號
上　訴　人
即　被　告　乙○○
選任辯護人　趙元昊　律師
　　　　　　許瑞榮　律師
上列上訴人因違反麻醉藥品管理條例等案件，對於臺灣台北地方
法院86年度訴字第2117號，中華民國90年3月16日第一審判決關
於販賣化學合成麻醉藥品部分不服（起訴案號：臺灣臺北地方法
院檢察署86年度偵字第8644、9429、9432、9634、12410、12695
、12912、15054、15073號，併案案號：台灣台北地方法院檢察
署86年度偵字第24245號、87年度偵字第2466號、87年度偵字第
5028號、台灣板橋地方法院檢察署87年度偵字第3452號、88年度
偵字第14699號）提起上訴，經判決後，由最高法院第一次發回
更審，本院判決如下：
    主  文
原判決關於乙○○共同連續非法販賣化學合成麻醉藥品部分撤銷
。
乙○○共同連續非法販賣化學合成麻醉藥品，累犯，處有期徒刑
陸年。
扣案之安非他命壹拾捌包（總毛重伍佰伍拾捌．捌玖公克、總淨
重伍佰肆拾．參貳公克、驗餘淨重伍佰參拾柒．零柒公克）、安
非他命玖大包、壹小包（總毛重參佰伍拾壹．壹柒公克、總淨重
參佰參拾陸．陸肆公克、驗餘淨重參佰參拾陸公克）均沒收。
    事  實
一、乙○○前於民國（下同）八十年間因違反麻醉藥品管理條例
    案件，經台灣桃園地方法院於八十一年三月二十六日以八十
    一年度易字第二一九號判決有期徒刑五月，八十一年五月二
    日確定，復於八十一年間，因偽造文書案件，經台灣士林地
    方法院於八十一年十月十三日以八十一年度易字第二四○四
    號判決判處有期徒刑二月，同年十二月十一日確定，經裁定
    應執行有期徒刑六月，八十二年十月十七日執行完畢；又於
    八十一年間因違反麻醉藥品管理條例案件，經台灣桃園地方
    法院判處有期徒刑後，經本院於八十二年五月三十一日以八
    十二年上易字第二一五八號改判有期徒刑七月確定，另於八
    十三年間因偽造文書案件，經台灣台北地方法院於八十三年
    三月三十日以八十三年度易字第一五六六號判決判處有期徒
    刑三月，嗣並確定，二罪接續執行，八十三年六月二十七日
    起算執行，八十四年三月三十一日假釋出監，八十四年四月
    十日縮短刑期執行完畢。乙○○基於非法販賣安非他命營利
    之概括犯意，先於八十六年五月二十一日六時許，意圖供販
    售不特定人謀利，並兼供自行吸用，與劉偉欽（已另行審結
    ）至甲○○前揭台中市○○○路三六七號十六樓二十三室住
    處，以一小包安非他命二萬元至二萬五千元不等之價格，販
    入安非他命十八包（總毛重五百五十八．八九公克、總淨重
    五百四十．三二公克、驗餘淨重五百三十七．○七公克），
    並攜返乙○○在台北市○○路○段四七一號八樓之住處貯置
    待價而沽，嗣於八十六年五月二十二日二十許在乙○○前揭
    於八十六年五月三十日諭知以三萬元交保釋放後，乙○○仍
    承前揭非法販賣安非他命營利之概括犯意，於八十七年一月
    二十五日一時三十分許，意圖供販售不特定人牟利，並兼供
    自行吸用，在桃園縣龜山鄉向不詳姓名、年籍之綽號「董仔
    」以四十萬元之價格，購買安非他命九大包、一小包（總毛
    重三百五十一．一七公克、總淨重三百三十六．六四公克、
    驗餘淨重三百三十六公克），嗣於八十七年一月二十五日十
    五時許在台北縣新店市○○路八巷四號住處查獲前揭安非他
    命九大包、一小包。乙○○經臺灣台北地方法院於八十七年
    一月二十六日發布通緝，於八十七年二月二日經警緝獲，而
    經臺灣台北地方法院諭知交保八萬元釋放後，與亦有販賣安
    非他命營利之犯意聯絡與行為分擔之鄒其華、林正國（均已
    另案審結），自八十七年一月起至同年二月初止，連續多次
    在台北縣土城市○○路○段二八五號六樓，以每公克五千元
    之價格，販賣安非他命予林天貴，每次五千元至一萬元不等
    ，由林正國收取現金，再由鄒其華、乙○○交付安非他命，
    迨至八十七年二月九日十六時三十分許，在台北縣板橋市○
    ○○街三十七巷二號五樓處查獲林正國，八十七年二月九日
    二十二時四十分許，在台北縣土城市○○路○段二八五號六
    樓查獲鄒其華，同年二月九日二十三時三十分許在台北縣土
    城市○○路○段二八五號一樓前查獲林天貴，始知上情；乙
    ○○又與亦有販賣安非他命營利之犯意聯絡與行為分擔之林
    志雄、林金水，渠等以二兩七萬元之價格，在基隆市火車站
    或基隆市○○路一○二號三樓之三處，向不詳姓名、年籍，
    綽號「阿文」之成年男子販入，而以十四萬元之價格售賣予
    蔡秋香（已另案審結），嗣於八十七年三月六日五時許經蔡
    秋香之指證，而經警於八十七年三月六日二十時許在基隆市
    ○○路一○二號三樓之三處，經警查獲乙○○、林志雄、林
    金水等人，始知上情。
四、案經台北市政府警察局中正第一分局、信義分局、南港分局
    分別報請台灣台北地方法院檢察署檢察官偵查起訴，暨該署
    檢察官、台灣板橋地方法院檢察署檢察官分別移送併案審理
    。
    理  由
一、查被告乙○○於警訊時稱八十六年五月二十一日凌晨六時許
    我和劉偉欽（落角）共同前往志偉（指甲○○）台中市○○
    ○路住處購買安非他命，於檢察官偵查時亦稱八十六年五月
    二十一日向他買（指甲○○），我與劉偉欽一起去向他買，
    （見86年度偵字第12410號卷第7頁面、第26頁背面、第73頁
    ），於原審稱查獲之安非他命十八包，乃係其與同案被告劉
    偉欽向志偉購買的，其與劉偉欽一人出一、二十萬元買的等
    語（見原審八十七年二月二十六日審判筆錄），及稱我與別
    人合買的，與劉偉欽合買，買了四十多萬，一人出一半錢，
    劉偉欽綽號叫長腳，我與劉偉欽一起去買，本來劉某要向我
    借錢買安非他命，我怕他借了不還，我把錢拿來買安非他命
    等（見原審八十八年十一月九日審判筆錄），證人劉偉欽於
    原審訊問時亦供稱其有與被告乙○○去台中，是台中市○○
    ○路一棟大樓等語（見原審九十年一月十五日訊問筆錄），
    證人柯賢義於檢察官偵查時亦稱甲○○有賣安非他命予乙○
    ○（86年度偵字第12695號卷第124頁），復有扣案之安非他
    命十八包可證，前揭扣案物，經警送鑑定，確係甲基安非他
    命無訛（總毛重五百五十八．八九公克、總淨重五百四十
    ．三二公克、驗餘淨重五百三十七．○七公克），有內政部
    警政署刑事警察局八十六年七月八日刑鑑字第四四二四一號
    扣案毒品鑑驗通知書在卷可稽（見台灣台北地方法院檢察署
    八十六年度偵字第一二四一○號卷第一六二頁），足見被告
    乙○○亦確於八十六年五月二十一日凌晨六時和劉偉欽共同
    前往甲○○之台中市○○○路住處購買安非他命四十多萬元
    無疑，證人甲○○於本院亦證稱被告有去過台中市○○○路
    自無可信，又被告乙○○於警訊時供稱警方於八十七年一月
    二十五日十五時許在台北縣新店市○○路八巷四號住處房內
    經警查獲之安非他命九大包、一小包，均係為我所有，我所
    持有之安非他命是於八十七年一月二十五日一時三十分許在
    桃園縣龜山鄉向一位綽號董仔之男子以四十萬元代價所購得
    ，於檢察官偵查中稱我前一天晚上剛買回來，以四十萬元買
    九大包，另外一小包是之前買的（87年度偵字第2466號卷第
    10頁及背面、第37頁），證人丁○○於警訊時稱警方執行搜
    索時在我和乙○○同睡的三樓房間查獲安非他命一小包，及
    在床邊圓茶几下查獲安非他命九大包（87年度偵字第2466號
    卷第17頁），證人丙○○於警訊時亦稱警方在三樓房間查獲
    丁○○及乙○○二人及安非他命九大包、一小包，該查獲物
    應是乙○○他們的（87年度偵字第2466號卷第21頁），而該
    安非他命九大包、一小包被告於警訊時已坦承係其所有，證
    人丁○○於警訊時已稱該查獲之安非他命不是其所有（87年
    度偵字第2466號卷第17頁），是該安非他命自為被告所有，
    雖證人丙○○於本院稱該安非他命係在被告及丁○○之房間
    查獲，不知是誰的，尚無從為被告有利之認定，且依證人丁
    ○○於警訊時稱昨（二四）日約十七時許，乙○○打電話給
    我，叫我到我三姐那裡打麻將，直到二十五日凌晨才打完麻
    將回到新店僑義路八巷四號三樓與乙○○同房睡覺，約下午
    十四時，我起床煮稀飯吃，十五時許有人按門鈴，我下樓開
    門，警方就進來了（八十七年度偵字第二四六六號偵查卷第
    十七頁反面第七至十行），而依證人丁○○於本院所述，其
    所稱之三姐住處係在台北市○○街、汀州路交叉口附近，且
    其稱打麻將直到二十五日凌晨才打完麻將回到新店僑義路八
    巷四號三樓與乙○○同房睡覺，顯然打麻將時，被告並未在
    台北市○○街、汀州路丁○○之三姐處，始有丁○○回到新
    店僑義路八巷四號三樓與乙○○同房睡覺之情事，且被告稱
    其八十七年一月二十五日三時許係在新店市○○路八巷四號
    租處內吸食安非他命（87年度偵字第2466號卷第1一頁），
    此部分亦經原審判決確定，被告自不可能在台北市○○街、
    汀州路交叉口附近丁○○之三姐處，被告於警訊、檢察官偵
    查中稱安非他命是其買回來的，係其所有，則依上揭之事證
    ，該查獲之安非他命九大包、一小包自屬被告所有，被告稱
    安非他命係丁○○所有，尚無可採，證人丁○○於本院稱八
    十七年一月二十四日有無去賭博打麻將忘記了，去三姐處打
    麻將有二次，至於何時去，幾點去，均稱忘記了，是其雖另
    稱被告坐在其三姐家的沙發上休息，安非他命是文炳寄放的
    等，並無積極之事證足資證明其所述與事實相符，是其所述
    ，尚難為被告有利之認定。復有扣案之安非他命九大包、一
    小包可證，該扣案物經警送內政部警政署刑事警察局鑑定，
    確均係甲基安非他命（總毛重三百五十一．一七公克、總淨
    重三百三十六．六四公克、驗餘淨重三百三十六公克），有
    該局八十七年二月十八日刑鑑字第九四六三號鑑驗通知書在
    卷可稽，至被告乙○○於本院前審調查時翻異前供稱，扣案
    毒品為丁○○所有，其係為保護男友丁○○，始隱匿該事實
    ，其並無意圖販賣安非他命謀利而向甲○○及綽號「董仔」
    者購買安非他命，是扣案毒品非其所有云云。惟查販賣安非
    他命係刑案重罪，豈有任意自承犯行之理，其所稱並無確據
    以實其說，且與前揭之事證不合，自無可信。再被告乙○○
    與鄒其華、林正國共同販賣安非他命予證人林天貴，亦據證
    人林天貴於警訊時供證屬實，且證人林天貴所供稱之000
    00000號聯絡電話即裝置於台北縣板橋市○○路○段二
    八五號六樓鄒其華被查獲處，再參酌證人林天貴於警訊中先
    後所供稱於八十七年二月九日被查獲當日，其是到六樓鄒其
    華之住處吸安，並要向他買安，自八十七年一月起打000
    00000電話向鄒其華買三次。每次一公克五千元，被查
    時就是要向他購買一公克，但立即被查獲。其所購安均是由
    鄒其華交付，而錢是由其拿給林正國、「（為何林正國會使
    用盜拷行動電話？）他是用來販賣安非他命之用的，如我呼
    叫他要買安非他命，他就用盜拷的行動電話打給我，避免被
    警方鎖定查獲」等語（見台灣板橋地方法院檢察署八十七年
    度偵字第三四五二號偵查卷第三三頁以下），於偵查中亦坦
    承向鄒其華買安非他命（前揭偵卷第六九頁，筆錄中之海洛
    因應為問句安非他命之筆誤），更陳明購買方法為：「我聯
    絡林正國，與他一起到鄒其華住處約小咪（指乙○○，業據
    鄒其華於原審九十年三月一日審理時供稱甚明），錢交林正
    國再轉交給小咪」，其所為之供述與證人林正國當日所供：
    「他（林天貴）把錢交給我，我再交給鄒其華，鄒再交小咪
    ，由小咪供應安非他命」等相符（八十七年度偵字第三四五
    二號卷影本第四二頁背面），證人林天貴、林正國二人嗣於
    偵查以及台灣板橋地方法院初訊時，在與鄒其華同時訊問下
    ，附和鄒其華所辯之係合資購買安非他命，然於另案林正國
    先具狀稱其於警訊中所陳向鄒其華購買安非他命屬實，所為
    更易之詞係不得已（見台灣板橋地方法院八十七年度訴字第
    七○一號卷第七六頁反面），復於八十七年五月二十日台灣
    板橋地方法院分開訊問下，林正國即詳述：「（有何話要陳
    述，要求隔離訊問？）我的安非他命是向鄒其華買的，有時
    與林天貴合資買的，鄒其華與我住在一起，小咪我只見過一
    次，她是鄒其華的上線，安非他命有一次小咪交予我們，其
    餘都是鄒其華拿給我們的」、「鄒其華是小咪下線」（原審
    卷第九六頁與九八頁反面）。另證人林天貴則否認與林正國
    合資購買，是足見林正國與證人林天貴所為前揭更易附和鄒
    其華所辯合資購買之詞，應屬不實而不可採。參以一般民眾
    普遍認知安非他命麻醉藥品之非法交易，政府一向查禁森嚴
    ，且重罰不寬貸，衡諸常情，倘非有利可圖，絕無平白甘冒
    被嚴查重罰高度風險之理，從而，舉凡其有償交易，除足反
    證其確另基於某種非圖利本意之關係外，通常尚難因無法查
    悉其賣出之差價，而諉無營利之意思，或阻卻販賣犯行之追
    訴，再參之被告乙○○前揭取得安非他命之價格，則被告乙
    ○○前揭與鄒其華、林正國共同販賣安非他命牟利之犯行，
    應可認定。再證人蔡秋香於八十七年三月七日之警訊中證稱
    ：「我是在八十七年二月二十五日下午十七時許以行動電話
    號碼0000000000向綽號「志雄」男子來連絡購買
    毒品（綽號「志雄」的男子經照片指認為林志雄無誤），交
    易過程中林志雄等人並且不准許我親自開車前往，並於電話
    中言明要我只能搭乘計程車前往基隆，一旦到了基隆後再轉
    乘當地的計程車前往他們的住所亦是販毒處所萬國大廈一０
    二號三樓之三，當我搭乘計程車到達萬國大廈後，林金水一
    人就在樓下來接應我上樓，在上電梯時有遇到一女子也就是
    「志雄」的女友（經照片指認為乙○○無誤），林金水要我
    先把交易貨款交予該女子，才帶我去拿取毒品，但是因為雙
    方均是第一次交易，所以我拒絕交付貨款給乙○○，並且要
    林金水立即帶我前去購買毒品，到時再雙方銀貨兩訖，林金
    水應允後，我便和林金水、乙○○等人去該大樓三樓之三購
    買安非他命，進屋後只見林志雄一人在分裝海洛因，數量約
    壹拾幾包左右，林金水並且詢問我是否也要購買海洛因等話
    語，並要我回去後詢問朋友之間是否有人要購買海洛因，他
    可以不定數量的販售給他們，但是因為我本人未施打海洛因
    ，所以回絕了他的請求，後來我將交易金額新台幣壹拾肆萬
    元（按一兩七萬元二兩為十四萬元，筆錄記載為拾萬元，本
    院八十八年度上更二五○五號案審理時證人蔡秋香確認一兩
    為七萬元才對，見調來之本院八十八年度上更二字第五○五
    號卷第四十頁背面）交付給林金水後，由其清點再交給林志
    雄收存，才由房內小冰箱的保鮮盒中取出重量約二兩的安非
    他命給我，當他們在取出的同時，我親眼看見保鮮盒中有已
    分裝壹兩重的安非他命約二十至三十包左右，交易完成後由
    林金水送我下樓目送我搭車離去後才上樓。我前後只向他們
    購買過一次安非他命」（見台灣台北地方法院檢察署八十七
    年度偵字第五○二八號卷第四七頁、五十至五一頁）；證人
    蔡秋香於另案本院前審為前揭證述明確（本院八十七年度上
    更一字第五七五號卷八十八年三月十二日訊問筆錄，第六十
    頁至第六十二頁、本院八十八年度上更二字第五○五號卷第
    四十頁），其中僅就所陳購買安非他命之價錢二兩價格究竟
    為十四萬元抑十萬元至十二萬元之間，因時間久了，忘記了
    ，與警訊中所陳七萬元或十萬元，偵查中所陳述之十四萬元
    （業如前述）前後稍有差異，惟就購買安非他命之事實及探
    詢有無施用海洛因等情則始終如一，其證詞應屬非虛，足堪
    採信。次查被告乙○○與林志雄、林金水二人共犯此部分之
    犯行，乃係證人蔡秋香先帶警方去勘查地點後，由警方埋伏
    查獲，此據證人即警員施春暉、袁正雄結證綦詳（見前揭偵
    卷第五一頁及台灣台北地方法院八十七年度訴字第七三一號
    第一四八、一四九頁）；又警方於查獲此部分犯行時，證人
    蔡秋香所陳述參與販賣安非他命之三人，即林志雄、林金水
    、乙○○，正巧均在現場，矧且林志雄對於在前揭時地非法
    販賣安非他命予證人蔡秋香之事，亦坦承不諱，而林金水復
    坦承該屋為其所承租，為警查獲之際又在屋內，顯有共同販
    賣安非他命情事；凡此在在足以證明證人蔡秋香之前揭證詞
    為可信。至於證人蔡秋香之前揭證詞，所陳購買安非他命之
    價錢，警訊中謂十萬元，本院前審調查中謂十萬元或十二萬
    元，前後稍有差異，與其警局初訊所陳述之「七萬元」（見
    前揭偵卷第十八頁背面）及偵查中所陳述之十四萬元（見前
    揭偵卷第五一頁），雖亦有不符，惟證人蔡秋香於前揭本院
    更二審調查時既稱其第一次買的是七萬元一兩才對等語（業
    如前述），此與偵查中所供相符，則比較其在警訊及偵查中
    與前揭所陳述之價格，自應以二兩十四萬元，較為可採；參
    以林志雄於另案本院更一審審理時供稱購入之價款七萬元等
    語（見本院八十七年度上更一字第五七五號卷八十八年三月
    二十五日審判筆錄，第七八頁），參之被告乙○○前揭購買
    安非他命之價格，則被告乙○○與林志雄、林金水等販賣安
    非他命予證人蔡秋香，顯已有利益可圖。至被告乙○○曾稱
    不認識林志雄、林金水，並無與渠等販賣安非他命乙節，核
    與前揭事證不符，洵無足採。又被告乙○○每月僅能賺取二
    萬餘元之薪資，業據其陳明在卷（見原審八十九年十二月二
    十九日訊問筆錄），其於前揭相隔不及一年之時間，籌措八
    十多萬元（八十六年五月二十二日二十時許，被告乙○○是
    以四十多萬元購買，至八十七年一月二十五日十五時許，則
    係以四十萬元購買）購買數量如此龐大之安非他命，其支應
    日常生活開銷、租屋費用等，每月開銷不少，是衡其諸情，
    其購入該鉅量安非他命之目的，自為販賣為之，綜上所述，
    本件事證明確，被告之犯行堪以認定。
二、按安非他命類前經行政院衛生署於七十九年十月九日以衛署
    藥字第九０四一四二號公告，列入麻醉藥品管理條例第二條
    第四款所定之化學合成麻醉藥品管理，並禁止於醫療上使用
    ，依麻醉藥品管理條例第十三條之規定，限供科學上之需要
    ，不得非法輸入、製造、運輸、販賣、持有、施打或吸用，
    被告為前開之非法販賣安非他命之犯行後，毒品危害防制條
    例業於八十七年五月二十日修正公布，同年月二十二日生效
    ，嗣於九十二年七月九日經總統華總一義字第○九二○○一
    二一九三○號令修正公布全文三十六條，並定於九十三年一
    月九日施行生效，毒品危害防制條例第四條第二項之前後規
    定均處無期徒刑或七年以上有期徒刑，得併科新台幣七百萬
    元以下罰金，顯較麻醉藥品管理條例第十三條之一第二項第
    一款之處五年以上有期徒刑，得併科五萬元以下罰金為重，
    依刑法第二條第一項但書規定，比較新舊法，以舊法即麻醉
    藥品管理條例有利於被告，自應適用最有利於被告之該舊法
    處斷，核被告之所為，係犯麻醉藥品管理條例第十三條之一
    第二項第一款之非法販賣化學合成麻醉藥品罪，被告此部分
    持有安非他命之低度行為，為販賣之高度行為所吸收，不另
    論罪，又起訴事實雖未敘及被告如事實欄所載之經檢察官於
    八十六年五月三十日諭知以三萬元交保釋放後以後之非法販
    賣安非他命之犯行（即台灣台北地方法院檢察署八十七年度
    偵字第二四六六號、八十七年度偵字第五○二八號、台灣板
    橋地方法院檢察署八十七年度偵字第三四五二號移送併案審
    理部分），惟此部分之事實與公訴人起訴經論罪科刑之部分
    具有連續犯之裁判上一罪關係，當為起訴效力所及，基於審
    判不可分，本院自應併予審究。被告乙○○就前揭事實與鄒
    其華、林正國所犯，與林志雄、林金水所犯，各有犯意聯絡
    與行為分擔，為共同正犯；被告乙○○先後多次犯行，時間
    緊密，犯意概括，所犯構成要件相同，為連續犯，依刑法第
    五十六條規定以一罪論，並加重其刑。被告乙○○於本件偵
    查時，已供出麻醉藥品安非他命之來源為被告甲○○，並因
    而得悉被告甲○○販賣安非他命之犯行，依麻醉藥品管理條
    例第十三條之三之規定，得減輕其刑；被告乙○○前於八十
    年間因違反麻醉藥品管理條例案件，經台灣桃園地方法院於
    八十一年三月二十六日以八十一年度易字第二一九號判決有
    期徒刑五月，八十一年五月二日確定，復於八十一年間，因
    偽造文書案件，經台灣士林地方法院於八十一年十月十三日
    以八十一年度易字第二四○四號判決判處有期徒刑二月，同
    年十二月十一日確定，經裁定應執行有期徒刑六月，八十二
    年十月十七日執行完畢；又於八十一年間因違反麻醉藥品管
    理條例案件，經台灣桃園地方法院判處有期徒刑後，經本院
    於八十二年五月三十一日以八十二年上易字第二一五八號改
    判有期徒刑七月確定，另於八十三年間因偽造文書案件，經
    台灣台北地方法院於八十三年三月三十日以八十三年度易字
    第一五六六號判決判處有期徒刑三月，嗣並確定，二罪接續
    執行，八十三年六月二十七日起算執行，八十四年三月三十
    一日假釋出監，八十四年四月十日縮短刑期執行完畢，有台
    灣高等法院檢察署刑案紀錄簡覆表在卷可稽，其於五年之內
    再犯本件有期徒刑以上之罪，係屬累犯，應依刑法第四十七
    條之規定，加重其刑。
三、原審據以論罪科刑固非無見，惟被告行為後，有關販賣安非
    他命之法律既有變更，原審未予比較適用，尚有未洽。被告
    上訴意旨空言否認犯罪固無足取，但原判決既有前揭可議之
    處，自應由本院將原判決關於被告乙○○共同連續非法販賣
    化學合成麻醉藥品部分予以撤銷改判。爰審酌被告乙○○犯
    罪之動機、目的、手段、危害社會之程度、及其犯罪後之態
    度等一切情狀，量處有期徒刑陸年。扣案之安非他命十八包
    （總毛重五百五十八．八九公克、總淨重五百四十．三二公
    克、驗餘淨重五百三十七．○七公克）、九大包、一小包（
    總毛重三百五十一．一七公克、總淨重三百三十六．六四公
    克、驗餘淨重三百三十六公克），係屬違禁物，依刑法第三
    十八條第一項第一款之規定併予宣告沒收。又刑事訴訟法第
    一百五十八條之三有關證人依法應具結而未具結者，其證言
    不得作為證據之規定以及第一百六十三條之一、第一百六十
    六條至第一百七十條有關詰問證人程序之規定係於九十二年
    二月六日修正公布，於同年九月一日施行，其施行法第七條
    之三前段雖有「已繫屬於各級法院之案件，其以後之訴訟程
    序，應依修正刑事訴訟法終結之」之規定，但該法條後段已
    規定「修正刑事訴訟法施行前已依法定程序進行之訴訟程序
    ，其效力不受影響」，是證人於九十二年九月一日前於偵查
    或法院審理中所為之指證，法院於審理中並已提示該筆錄予
    被告表示意見，踐行合法調查程序，其效力依上開施行法第
    七條之三後段規定自不受影響，是本件之證人柯賢義、丙○
    ○、林正國、林天貴等人於九十二年九月一日前於於偵查或
    法院審理中之證述自不受影響，被告稱證人柯賢義、丙○○
    、林正國、林天貴等人前之所述無證據能力，尚無可採，另
    被告請求向中華電信函查八十七年一月間00000000
    00號、0000000000號手機申請人之姓名地址、
    向台灣大哥大股份有限公司函查八十七年一月間00000
    00000號手機申請人之姓名地址等，因本件事證已明，
    核無必要。
四、被告經合法傳喚，無正當理由不到庭，爰不待其陳述逕行判
    決。
據上論斷，應依刑事訴訟法第三百七十一條、第三百六十九條第
一項前段，第三百六十四條、第二百九十九條第一項前段，麻醉
藥品管理條例第十三條之一第二項第一款、第十三條之三，刑法
第十一條前段、第二條第一項但書、第二十八條、第五十六條、
第四十七條、第三十八條第一項第一款判決如主文。
本案經檢察官洪泰文到庭執行職務。
中　　華　　民　　國　　94　　年　　4 　　月　　26　　日
                  刑事第十庭  審判長法  官  陳正雄
                                    法  官  黃金富
                                    法  官  許宗和
以上正本證明與原本無異。
如不服本判決，應於收受送達後十日內向本院提出上訴書狀，其
未敘述上訴之理由者並得於提起上訴後十日內向本院補提理由書
（均須按他造當事人之人數附繕本）。
                                    書記官  沈秀容
中　　華　　民　　國　　94　　年　　5 　　月　　2 　　日
附錄：本案論罪科刑法條全文
麻醉藥品管制條例 (舊 88.06.02 以前)第13條之1
違反前條之規定，其屬於第2條第1款至第3款之麻醉藥品者，
  應分別依法處罰。
一  非法輸入、製造、運輸、販賣者，處五年以上有期徒刑，得
    併科 5000元以下罰金。
二  意圖販賣而非法持有者，處三年以上十年以下有期徒刑，得
    併科 3000元以下罰金。
三  意圖營利而非法為人施行者，處五年以下有期徒刑，得併科
    20000元以下罰金。
四  非法施打、吸用者，處三年以下有期徒刑、拘役或一萬元以
    下罰金。
五  非法持有者，處二年以下有期徒刑、拘役或五千元以下罰金。
前項第 1 款之未遂犯罰之。
犯第2項第4款之罪有癮者，應由審判機關先行指定相當處所勒
  戒。經勒戒斷癮後再犯者，加重本刑至三分之二。
